臺灣高等法院刑事判決
110年度交上易字第49號
上  訴  人  
即  被  告  李大本


上列上訴人即被告因公共危險案件，不服臺灣士林地方法院109
年度審交易字第958號，中華民國109年11月27日第一審判決（起
訴案號：臺灣士林地方檢察署109年度偵字第15177號），提起上
訴，本院判決如下：
    主  文
上訴駁回。
    事實及理由
一、本案經本院審理結果，認第一審以上訴人即被告李大本犯刑
    法第185條之3第1項第1款之吐氣所含酒精濃度達每公升0.25
    毫克以上而駕駛動力交通工具罪，判處有期徒刑7月，認事
    用法及量刑均無不當，應予維持，並引用第一審判決書記載
    之事實、證據及理由（如附件）。
二、被告上訴意旨略以：我之前在民國104年犯酒駕，105年再犯
    酒駕已加重二分之一刑責，已算累犯，但這次109年8月再犯
    ，距離104年已過5年，距離上次酒駕也已超過4年半，本次
    是否可再算累犯，且我5年內也沒有3犯酒駕，認為原審量刑
    過重，我有罹病母需要與弟弟日夜輪班照顧，請從輕量刑，
    改判得易科罰金之刑等語。
三、經查：
　㈠按受徒刑之執行完畢，或一部之執行而赦免後，5年以內故意
    再犯有期徒刑以上之罪者，為累犯，加重本刑至二分之一。
    刑法第47條第1項定有明文。本案被告前於105年間，因酒後
    駕駛動力交通工具之公共危險案件，經臺灣士林地方法院以
    105年度湖交簡字第879號判決處有期徒刑6月確定，106 年4
    月6日易科罰金執行完畢，有本院被告前案紀錄表可參，其
    於徒刑執行完畢後，5年以內故意再犯有期徒刑之本罪，符
    合刑法第47條第1項累犯要件，考量其前開所犯酒後駕車之
    公共危險案件與本案罪質相同，卻不知謹慎自持，再犯本案
    ，足見之前執行刑罰矯治之效力仍有不足，致被告對法律之
    服從性未能提升，因認加重其法定最低度刑，尚不至使被告
    所受之刑罰超過其所應負擔之罪責，原審依司法院釋字第77
    5號解釋意旨及刑法第47條第1項規定，加重本案罪名之法定
    最高及最低度刑核屬妥適，並無違誤。
　㈡次按量刑輕重係屬法院得自由裁量之事項，苟已斟酌刑法第5
    7條各款所列情狀而未逾越度，不得遽指為違法（最高法院7
    2年度台上字第6696號判決意旨）。原審於量刑時，審酌被
    告已有4次因酒醉駕車公共危險案件經法院判決有罪確定，
    此有本院被告前案紀錄表在卷可參，素行不佳，卻仍不知悔
    改，又再犯本件犯行，對一般往來之公眾及駕駛人自身皆具
    有高度危險性；另參以被告服用酒類後之呼氣酒精濃度高達
    每公升0.84毫克，猶仍騎乘機車上路，顯然缺乏尊重其他用
    路人生命、身體及財產安全之觀念，另考量本案雖未造成其
    他車輛駕駛人致傷害結果，但對行車安全已生危害，惟念及
    被告於查獲後尚能坦承不諱，兼衡被告所自述之智識程度、
    家庭生活及經濟狀況等一切情況，併參酌檢察官之意見，量
    處有期徒刑7月，核其認事用法俱無違誤，量刑尚屬允當。
    衡諸被告前次酒後駕車犯行業經法院判處有期徒刑6月確定
    ，本次犯行經依累犯規定加重其刑，原審僅量處有期徒刑7
    月，並無量刑輕重失衡，顯然過重之情形。至於被告所辯須
    照料家人一情，尚難執為原判決量刑過重之理由。　
　㈢綜上，被告上訴請求從輕量刑，為無理由，應予駁回。
據上論結，應依刑事訴訟法第373條、第368條，判決如主文。
本案經檢察官李美金提起公訴、檢察官林宏松到庭執行職務。
中　　華　　民　　國　　110 　年　　3 　　月　　11　　日
                  刑事第二十一庭審判長法　官  許宗和
                                      法　官  章曉文
                                      法　官  黃玉婷
以上正本證明與原本無異。
不得上訴。
                                      書記官  傅國軒
中　　華　　民　　國　　110 　年　　3 　　月　　12　　日
附錄：本案論罪科刑法條全文
中華民國刑法第185條之3
駕駛動力交通工具而有下列情形之一者，處 2 年以下有期徒刑
，得併科 20 萬元以下罰金：
一、吐氣所含酒精濃度達每公升零點二五毫克或血液中酒精濃度
    達百分之零點零五以上。
二、有前款以外之其他情事足認服用酒類或其他相類之物，致不
    能安全駕駛。
三、服用毒品、麻醉藥品或其他相類之物，致不能安全駕駛。
因而致人於死者，處 3 年以上 10 年以下有期徒刑；致重傷者
，處 1 年以上 7 年以下有期徒刑。
曾犯本條或陸海空軍刑法第 54 條之罪，經有罪判決確定或經緩
起訴處分確定，於五年內再犯第 1 項之罪因而致人於死者，處
無期徒刑或 5 年以上有期徒刑；致重傷者，處 3 年以上 10 年
以下有期徒刑。

附件
臺灣士林地方法院刑事判決
                                  109年度審交易字第958號
公　訴　人　臺灣士林地方檢察署檢察官
被　　　告　李大本　男　民國00年0月00日生
                    身分證統一編號：Z000000000號
                    住○○市○○區○○街00巷0號7樓
上列被告因公共危險案件，經檢察官提起公訴（109年度偵字第1
5177號），本院判決如下：
    主  文
李大本駕駛動力交通工具而吐氣所含酒精濃度達每公升零點二五
毫克以上，累犯，處有期徒刑柒月。
    事  實
一、李大本於109 年8 月28日21時許，在臺北市○○區○○○路000 
    巷00號SUBARU汽車營業所飲用酒類後，仍於翌（29）日6 時
    許騎乘車牌號碼000 －0000號重型機車上路，而於同日6 時5
    9分許，途經臺北市內湖區民權東路6 段56巷口為警攔查，
    經測試其呼氣酒精濃度達每公升0.84毫克，而知悉上情。
二、案經臺北市政府警察局內湖分局報告臺灣士林地方檢察署檢
    察官偵查起訴。
    理  由
壹、程序方面：
    刑事訴訟法第159 條第1 項雖規定，被告以外之人於審判外
    之言詞或書面陳述，除法律有規定者外，不得作為證據。惟
    同法第159 條之5 第1 項、第2 項已規定，經當事人於審判
    程序同意作為證據，法院審酌該言詞陳述或書面陳述作成時
    之情況，認為適當者，亦得為證據。當事人、代理人或辯護
    人於法院調查證據時，知有第159 條第1 項不得為證據之情
    形，而未於言詞辯論終結前聲明異議者，視為有前項之同意
    （指同條第1 項之同意作為證據），此乃第159 條第1 項所
    容許，得作為證據之例外規定之一。查本判決下列所引用被
    告以外之人於審判外陳述，固屬傳聞證據；惟被告李大本於
    本院審理時，經告知「就本院提示證據資料就證據能力及證
    明力一併表示意見」時，被告仍就本院所提示之證據資料表
    示「無意見」等語（見本院109 年11月9 日審判程序筆錄第
    2 頁至第3 頁），足見被告應已知悉前開證據方法均屬傳聞
    證據。被告及檢察官對於前開證據方法之證據能力均未爭執
    ，復未於最後言詞辯論終結前聲明異議。本院審酌該等證據
    作成時之情況，並無違法取證或證據力明顯偏低之情形，以
    資為證據並無不當，是該等證據，應均有證據能力。
貳、認定犯罪事實所憑證據和理由：
    上開事實，業據被告於警詢、偵訊及本院審理時坦承不諱（
    見偵卷第16頁至第17頁、第49頁至第51頁及本院109 年11月
    9 日審判筆錄第2 頁至第3 頁），並有被告之酒精測定紀錄
    表、臺北市政府警察局舉發違反道路交通管理事件通知單影
    本、臺北市政府警察局吐氣酒精濃度檢測程序暨拒測法律效
    果確認單、財團法人台灣電子檢驗中心109 年4 月21日呼氣
    酒精測試器檢定合格證書附卷可稽（見偵卷第35頁、第37頁
    、第39頁、第41頁），足認被告之自白與事實相符，事證明
    確，被告犯行堪以認定，應予依法論科。
參、論罪科刑的理由：
一、核被告所為，係犯刑法第185 條之3 第1 項第1 款吐氣所含
    酒精濃度達每公升0.25毫克以上而駕駛動力交通工具罪。
二、被告前於105 年間因公共危險案件，經本院以105 年度湖交
    簡字第879 號判決處有期徒刑6 月確定，106 年4 月6 日易
    科罰金執行完畢，有臺灣高等法院被告前案紀錄表可考，其
    於有期徒刑執行完畢後5 年內故意再犯本案有期徒刑之罪，
    符合刑法第47條第1 項累犯要件。本院考量被告前案所犯酒
    後駕車之公共危險案件與本案罪質相同，竟不知謹慎自持，
    再犯本案，足見前所執行刑罰之矯治力仍有不足，致被告對
    法律之服從性未能提升，因認加重其法定最低度刑，尚不至
    使被告所受之刑罰超過其所應負擔之罪責，爰依司法院釋字
    第775 號解釋意旨及刑法第47條第1 項規定，加重本案罪名
    之法定最高及最低度刑。
三、爰審酌被告已有4 次因酒醉駕車公共危險案件經法院判決有
    罪確定，此有臺灣高等法院被告前案紀錄表在卷可參，素行
    不佳，卻仍不知悔改，又再犯本件犯行，對一般往來之公眾
    及駕駛人自身皆具有高度危險性；另參以被告服用酒類後之
    呼氣酒精濃度高達每公升0.84毫克，猶仍騎乘機車上路，顯
    然缺乏尊重其他用路人生命、身體及財產安全之觀念，另考
    量本案雖未造成其他車輛駕駛人致傷害結果，但對行車安全
    已生危害，惟念及被告於查獲後尚能坦承不諱，兼衡被告所
    自述之智識程度、家庭生活及經濟狀況等一切情況，併參酌
    檢察官之意見，量處如主文所示之刑。
肆、應適用的法條：
一、刑事訴訟法第284 條之1 、第299 條第1 項前段。
二、刑法第185 條之3 第1 項第1 款、第47條第1 項。三、刑法
    施行法第1 條之1 第1 項。本案經檢察官李美金提起公訴，
    檢察官馬凱蕙到庭執行職務。
中　　華　　民　　國　 109　　年　　11　　月　　27　　日
                  刑事第二庭  法  官  蔡守訓
以上正本證明與原本無異。
應敘述具體理由。其未敘述上訴理由者，應於上訴期間屆滿後
20 日內向本院補提理由書 (均須按他造當事人之人數附繕本 )
「切勿逕送上級法院」。
                              書記官　丁梅芬
中　　華　　民　　國　109 　　年　　12　　月  　1　　日
附錄論罪科刑條文：
中華民國刑法第185條之3
駕駛動力交通工具而有下列情形之一者，處 2 年以下有期徒刑
，得併科 20 萬元以下罰金：
一、吐氣所含酒精濃度達每公升零點二五毫克或血液中酒精濃度
    達百分之零點零五以上。
二、有前款以外之其他情事足認服用酒類或其他相類之物，致不
    能安全駕駛。
三、服用毒品、麻醉藥品或其他相類之物，致不能安全駕駛。
因而致人於死者，處 3 年以上 10 年以下有期徒刑；致重傷者
，處 1 年以上 7 年以下有期徒刑。
曾犯本條或陸海空軍刑法第 54 條之罪，經有罪判決確定或經緩
起訴處分確定，於五年內再犯第 1 項之罪因而致人於死者，處
無期徒刑或 5 年以上有期徒刑；致重傷者，處 3 年以上 10 年
以下有期徒刑。